<!DOCTYPE html PUBLIC "-//W3C//DTD XHTML 1.0 Transitional//EN" "http://www.w3.org/TR/xhtml1/DTD/xhtml1-transitional.dtd">
<html xmlns="http://www.w3.org/1999/xhtml">
<head>
	<meta http-equiv="Content-Type" content="text/html; charset=iso-8859-1" />
	<title>Ymmärrä suomea</title>
	<style type="text/css" media="all">@import "css/styles.css";</style>
	<script type="text/javascript" src="swfobject.js"></script>
</head>
<body class="font-medium">
	<div id="main-wrapper">
		<div id="topbar"></div>
		<div id="main-menu">
			<table cellspacing="0" cellpadding="0" border="0" class="add-links"><tr>
				<td class="item"><img class="raquo" src="i/raquo.gif" alt="" height="7" width="4" /><a href="/ymmarra/index.php?moduli=sanakirja">Sanakirja</a></td>
				<td class="item"><img class="raquo" src="i/raquo.gif" alt="" height="7" width="4" /><a href="/ymmarra/index.php?moduli=verbit">Verbiluettelo</a></td>
				<td class="item"><img class="raquo" src="i/raquo.gif" alt="" height="7" width="4" /><a href="/ymmarra/index.php?moduli=kielioppi">Kielioppi</a></td>
			</tr></table>
			<table cellspacing="0" cellpadding="0" border="0"><tr>
				<td class="item"><img class="raquo" src="i/raquo.gif" alt="" height="7" width="4" /><a href="/ymmarra/index.php">Etusivu</a></td>
				<td class="item"><img class="raquo" src="i/raquo.gif" alt="" height="7" width="4" /><a href="/ymmarra/index.php?moduli=tekstit">Lukutekstit</a></td>
			</tr></table>
		</div>
		<div id="content">
			<table cellspacing="0" cellpadding="0" border="0" id="content-wrapper"><tr>
				<td>
					<div id="left-menu">
												<div class="header-verb"><span>Verbit</span></div>
						<div class="menu">
								<div class="init"><a href="/ymmarra/index.php?moduli=verbit&kirjain=a">A</a></div>
								<div class="init"><a href="/ymmarra/index.php?moduli=verbit&kirjain=e">E</a></div>
								<div class="init"><a href="/ymmarra/index.php?moduli=verbit&kirjain=h">H</a></div>
								<div class="init"><a href="/ymmarra/index.php?moduli=verbit&kirjain=i">I</a></div>
								<div class="init"><a href="/ymmarra/index.php?moduli=verbit&kirjain=j">J</a></div>
								<div class="init"><a href="/ymmarra/index.php?moduli=verbit&kirjain=k">K</a></div>
								<div class="init"><a href="/ymmarra/index.php?moduli=verbit&kirjain=l">L</a></div>
								<div class="init"><a href="/ymmarra/index.php?moduli=verbit&kirjain=m">M</a></div>
								<div class="init"><a href="/ymmarra/index.php?moduli=verbit&kirjain=n">N</a></div>
								<div class="init"><a href="/ymmarra/index.php?moduli=verbit&kirjain=o">O</a></div>
								<div class="init"><a href="/ymmarra/index.php?moduli=verbit&kirjain=p">P</a></div>
								<div class="init"><a href="/ymmarra/index.php?moduli=verbit&kirjain=r">R</a></div>
								<div class="init"><a href="/ymmarra/index.php?moduli=verbit&kirjain=s">S</a></div>
								<div class="init"><a href="/ymmarra/index.php?moduli=verbit&kirjain=t">T</a></div>
								<div class="init"><a href="/ymmarra/index.php?moduli=verbit&kirjain=u">U</a></div>
								<div class="init"><a href="/ymmarra/index.php?moduli=verbit&kirjain=v">V</a></div>
								<div class="init"><a href="/ymmarra/index.php?moduli=verbit&kirjain=y">Y</a></div>
								<div class="init"><a href="/ymmarra/index.php?moduli=verbit&kirjain=Ä">Ä</a></div>
						</div>					</div>
				</td>
				<td>
					<div id="main-content">
						<div id="path">
							<a href=".">Etusivu</a> &gt; <a href="/ymmarra/index.php?moduli=verbit&kirjain=P">P</a>						</div>
													<h1>PYRKIÄ</h1>
						<table cellspacing="0" cellpadding="0" border="0">
							<tr>
								<td colspan="2" style="padding-bottom:10px;"><strong>Aktiivin indikatiivi</strong></td>
							</tr>
							<tr>
								<td><pre>PREESENS                   
minä      pyrin            
sinä      pyrit            
hän       pyrkii           
me        pyrimme          
te        pyritte          
he        pyrkivät         
 
PASSIIVI
          pyritään         

IMPERFEKTI                 
         pyrin             
         pyrit             
         pyrki             
         pyrimme           
         pyritte           
         pyrkivät          

PASSIIVI
         pyrittiin         

PERFEKTI
olen     pyrkinyt          
olet     pyrkinyt          
on       pyrkinyt          
olemme   pyrkineet         
olette   pyrkineet         
ovat     pyrkineet         

PASSIIVI
on       pyritty           

PLUSKVAMPERFEKTI
olin     pyrkinyt          
olit     pyrkinyt          
oli      pyrkinyt          
olimme   pyrkineet         
olitte   pyrkineet         
olivat   pyrkineet         

PASSIIVI
oli      pyritty           
</pre></td>
								<td>&nbsp;&nbsp;&nbsp;</td>
								<td><pre>  KIELTOMUOTO
  en        pyri
  et        pyri
  ei        pyri
  emme      pyri
  ette      pyri
  eivät     pyri


  ei        pyritä

   
  en        pyrkinyt
  et        pyrkinyt
  ei        pyrkinyt
  emme      pyrkineet
  ette      pyrkineet
  eivät     pyrkineet


  ei        pyritty


   en      ole pyrkinyt
   et      ole pyrkinyt
   ei      ole pyrkinyt
   emme    ole pyrkineet
   ette    ole pyrkineet
   eivät   ole pyrkineet


   ei      ole pyritty


   en    ollut  pyrkinyt
   et    ollut  pyrkinyt
   ei    ollut  pyrkinyt
   emme  olleet pyrkineet
   ette  olleet pyrkineet
   eivät olleet pyrkineet


   ei    ollut  pyritty
</pre></td>
							</tr>
						</table>
						<table cellspacing="0" cellpadding="0" border="0">
							<tr>
								<td colspan="2" style="padding-bottom:10px;"><strong>Aktiivin konditionaali</strong></td>
							</tr>
							<tr>
								<td><pre>PREESENS 
minä     pyrkisin          
sinä     pyrkisit          
hän      pyrkisi           
me       pyrkisimme        
te       pyrkisitte        
he       pyrkisivät        

PASSIIVI
         pyrittäisiin      

PERFEKTI
olisin   pyrkinyt          
olisit   pyrkinyt          
olisi    pyrkinyt          
olisimme pyrkineet         
olisitte pyrkineet         
olisivat pyrkineet         

PASSIIVI
olisi    pyritty           
</pre></td>
								<td>&nbsp;&nbsp;&nbsp;</td>
								<td><pre> 
  en          pyrkisi
  et          pyrkisi
  ei          pyrkisi
  emme        pyrkisi
  ette        pyrkisi
  eivät       pyrkisi


  ei          pyrittäisi


   en olisi    pyrkinyt
   et olisi    pyrkinyt
   ei olisi    pyrkinyt
   emme olisi  pyrkineet
   ette olisi  pyrkineet
   eivät olisi pyrkineet


   ei olisi    pyritty
</pre></td>
							</tr>
						</table>
						<table cellspacing="0" cellpadding="0" border="0">
							<tr>
								<td colspan="2" style="padding-bottom:10px;"><strong>Aktiivin potentiaali</strong></td>
							</tr>
							<tr>
								<td><pre>PREESENS
minä     pyrkinen          
sinä     pyrkinet          
hän      pyrkinee          
me       pyrkinemme        
te       pyrkinette        
he       pyrkinevät        

PASSIIVI
         pyrittäneen       

PERFEKTI
lienen   pyrkinyt          
lienet   pyrkinyt          
lienee   pyrkinyt          
lienemme pyrkineet         
lienette pyrkineet         
lienevät pyrkineet         

PASSIIVI
lienee   pyritty           
</pre></td>
								<td>&nbsp;&nbsp;&nbsp;</td>
								<td><pre> 
   en          pyrkine
   et          pyrkine
   ei          pyrkine
   emme        pyrkine
   ette        pyrkine
   eivät       pyrkine


   ei          pyrittäne


   en    liene pyrkinyt
   et    liene pyrkinyt
   ei    liene pyrkinyt
   emme  liene pyrkineet
   ette  liene pyrkineet
   eivät liene pyrkineet


   ei    liene pyritty
</pre></td>
							</tr>
						</table>
						<table cellspacing="0" cellpadding="0" border="0">
							<tr>
								<td colspan="2" style="padding-bottom:10px;"><strong>Aktiivin imperatiivi</strong></td>
							</tr>
							<tr>
								<td><pre>PREESENS

(sinä)   pyri              
(hän)    pyrkiköön         
(me)     pyrkikäämme       
(te)     pyrkikää          
(he)     pyrkikööt         

PASSIIVI
         pyrittäköön       

PERFEKTI

ole      pyrkinyt          
olkoon   pyrkinyt          
olkaamme pyrkineet         
olkaa    pyrkineet         
olkoot   pyrkineet         

PASSIIVI

olkoon   pyritty           
</pre></td>
								<td>&nbsp;&nbsp;&nbsp;</td>
								<td><pre> 

   älä         pyri   
   älköön      pyrkikö
   älkäämme    pyrkikö
   älkää       pyrkikö
   älkööt      pyrkikö


   älköön      pyrittäkö



   älä ole       pyrkinyt
   älköön olko   pyrkinyt
   älkäämme olko pyrkineet
   älkää olko    pyrkineet
   älkööt olko   pyrkineet



   älköön olko   pyritty
</pre></td>
							</tr>
						</table>
						<table cellspacing="0" cellpadding="0" border="0">
							<tr>
								<td colspan="2" style="padding-bottom:10px;"><strong>Verbin nominaalimuodot</strong></td>
							</tr>
							<tr>
								<td><pre>I INFINITIIVI              

Lyhyempi muoto:            
         pyrkiä            

Pitempi muoto:             
         pyrkiäkseni       
         pyrkiäksesi
         pyrkiäkseen
         pyrkiäksemme
         pyrkiäksenne
         pyrkiäkseen

III  INFINITIIVI           

inessiivi    pyrkimässä    
elatiivi     pyrkimästä    
illatiivi    pyrkimään     
adessiivi    pyrkimällä
abessiivi    pyrkimättä    
instruktiivi pyrkimän      
                           
Passiivi
instruktiivi pyrittämän    
                           
                           
</pre></td>
								<td>&nbsp;&nbsp;&nbsp;</td>
								<td><pre> II INFINITIIVI

 inessiivi    pyrkiessä
 instruktiivi pyrkien

 Passiivi
inessiivi    pyrittäessä






   IV INFINITIIVI

   nominatiivi  pyrkiminen
   partitiivi   pyrkimistä
  

   I PARTISIIPPI
   aktiivi      pyrkivä
   passiivi     pyrittävä

  II PARTISIIPPI
   aktiivi      pyrkinyt
   passiivi     pyritty
</pre></td>
							</tr>
						</table>

					</div>
				</td>
			</tr></table>		</div>
		<div id="footer"><a href="http://www.oph.fi/"><img src="i/oph_logo_ymmarrasuomea.gif" width="157" height="35" alt="OPH" /></a></div>
	</div>
</body>
</html>
